# 会计政策变更的区别

提问人：wjcpa9568 时间：2013-02-06 14:52:06
准则解释 3 中的安全生产费,是作为会计政策变更处理,而财企[2012]16号中要求的生产费,为何在年报中不需作为政策变更??

回答人：chenyiwei
基本赞同楼上网友意见。财企[2012]16号文是一个财务政策方面的文件，对安全生产费的计提范围、计提标准、用途等方面作了一些调整，但安全生产费在会计上的确认、计量、列报和披露的原则仍依据《企业会计准则解释第 3 号》的相关规定进行，并未改变安全生产费在会计上的确认、计量、列报和披露应遵循的原则和具体处理方法，因此不属于会计政策变更，只能称为“财务政策变更”。